【裁判字號】    97,抗,28
【裁判日期】    970516
【裁判案由】    本票裁定抗告
【裁判全文】
臺灣彰化地方法院民事裁定                97年度抗字第28號
抗  告  人  中鹿汽車客運股份有限公司
兼法定代理  乙○○
人
抗  告  人  甲○○
抗  告  人  乙○○
相  對  人  勝翊股份有限公司
法定代理人  丙○○
上列當事人間聲請本票裁定事件，抗告人對於民國97年04月08日
本院97年度司票字第230號裁定提起抗告，本院裁定如下：
    主      文
抗告駁回。
抗告程序費用新台幣壹仟元由抗告人連帶負擔。
    理      由
一、按執票人向本票發票人行使追索權時，得聲請法院裁定後強
    制執行，票據法第123 條定有明文。又本票執票人依上開法
    條規定，聲請法院裁定許可對發票人強制執行，係屬非訟事
    件，此項聲請之裁定及抗告法院之裁定，僅依非訟事件程序
    ，以審查強制執行許可與否，並無確定實體上法律關係存否
    之效力，如發票人就票據債務之存否有爭執時，應由發票人
    提起確認之訴，以資解決（最高法院56年臺抗字第714 號、
    57年臺抗字第76號判例意旨參照）。
二、本件相對人主張：伊執有抗告人為發票人，於民國96年02月
    15日簽發免除作成拒絕證書之本票一紙，內載金額新臺幣(
    下同）22,752,000元，詎到期不獲付款，爰依票據法第123
    條聲請裁定許可強制執行等情，已據提出本票為證，原裁定
    予以准許，核無不合。抗告意旨略以：本件本票金額雖為22
    , 752,000 元，惟經相對人同意抗告人分48期清償，並自96
    年3 月起每期清償474,000元，由抗告人一次簽發48張支票
    交付相對人，截至相對人聲請本件本票裁定為止，抗告人已
    清償10期（僅有96年9 月、10月兩期經退票，惟亦經相對人
    同意該兩期可於全部貸款清償完畢後再行清償），相對人聲
    請時自應將抗告人已清償之部分扣除，惟相對人就抗告人已
    清償之部分隱而不提，且不予扣除，致原審為與實際債權金
    額不符之裁定等語，所稱即使屬實，亦係實體上法律關係之
    爭執，應由抗告人另行提起訴訟，以資解決，自非本件非訟
    程序所得加以審究，仍應為許可強制執行之裁定。
三、據上結論，本件抗告為無理由，依非訟事件法第46條、第21
    條第2項，民事訴訟法第495條之1第1項、第449條第1項、第
    95條、第85條第2項，裁定如主文。
中    華    民    國    97    年    5     月    16    日
                        民事第一庭  法  官  邱月嬌
以上正本係照原本作成。
如不服本裁定，僅得於收受本裁定正本送達後10日內，以適用法
規顯有錯誤為理由，向本院提出再抗告狀（須附繕本一份及繳納
再抗告裁判費新台幣壹仟元），經本院許可後始可再抗告。
中    華    民    國    97    年    5     月    16    日
                                    書記官  林嘉賢


司法院資訊處製作；財團法人民間司法改革基金會備份。
